【裁判字號】    98,沙簡上,854
【裁判日期】    981209
【裁判案由】    傷害
【裁判全文】
臺灣臺中地方法院刑事判決           98年度沙簡上字第854號
上  訴  人
即  被  告  乙○○
上列上訴人因傷害案件，不服本院沙鹿簡易庭98年度沙簡字第33
7 號中華民國98年6 月18日第一審簡易判決（聲請簡易判決處刑
案號：臺灣臺中地方法院檢察署98年度偵字第10090 號），提起
上訴，本院管轄之第二審合議庭判決如下：
    主  文
上訴駁回。
    事  實
一、甲○○與乙○○均在臺中縣后里鄉○○路70號附近耕種，農
    地相鄰。緣乙○○之子丙○○擺設在乙○○農地上之水管，
    因長期漏水，致沖刷甲○○農地上之土壤，影響甲○○之農
    作，幾經與乙○○理論未果，甲○○遂於民國98年3 月3 日
    上午10時20分許，以石頭砸破上開水管（甲○○就此部分毀
    損犯行業經本院以98年度沙簡字第337 號簡易判決判處拘役
    15日確定）。詎乙○○於同日上午某時許，聽聞他人告知其
    農地上之水管破損乙事後，即於同日上午11時40分許，前往
    上址農田察看，並關閉水源，甲○○見乙○○出現，乃趨前
    與乙○○理論，乙○○憤怒之餘，除質問甲○○為何要破壞
    他家的水管外，並基於傷害他人身體之犯意，以腳踹踢甲○○之雙腳，致甲○○受有雙小腿挫傷之傷害。
二、案經甲○○訴由臺中縣警察局大甲分局報告臺灣臺中地方法
    院檢察署檢察官偵查後聲請以簡易判決處刑。
    理  由
一、證據能力之說明：按現行刑事訴訟法為保障被告之反對詰問
    權，排除具有虛偽危險性之傳聞證據，以求實體真實之發見
    ，於該法第159 條第1 項明定被告以外之人於審判外之言詞
    或書面陳述，除法律有規定者外，不得作為證據。又被告以
    外之人於審判外之陳述，雖不符前4 條之規定（即刑事訴訟
    法第159 條之1 至同條之4 ），而經當事人於審判程序同意
    作為證據，法院審酌該言詞陳述或書面陳述作成時之情況，
    認為適當者，亦得為證據；當事人、代理人或辯護人於法院
    調查證據時，知有第159 條第1 項不得為證據之情形，而未
    於言詞辯論終結前聲明異議者，視為有前項之同意，刑事訴
    訟法第159 條之5 定有明文。本件檢察官、被告並未就卷內
    證據資料之證據能力有所爭執，迄言詞辯論終結前，均未主
    張有刑事訴訟法第159 條第1 項不得為證據之情形，是應認
    已同意卷內證據中屬被告以外之人於審判外所為之陳述部分
    均得作為證據，且經本院審酌後，認無不適當之情形，應認
    本案調查之卷內證據均有證據能力，合先敘明。
二、查被告乙○○除提出上訴謂：其已60歲，惟因長期從事農作
    ，仍屬孔武有力之人，如其確以腳猛踹甲○○，林女豈不因
    而跌倒，受傷害部位，豈止於雙小腿，手部為何無任何傷害
    ？且如其確以腳猛踹甲○○，林女雙腿應有外傷，豈止於雙
    小腿挫傷？而認林女偵查中所述及其提供之驗傷診斷書，顯
    有違背經驗法則及論理法則云云外，並於本院訊問時，矢口
    否認有何傷害告訴人甲○○之行為，辯稱：伊沒有踢甲○○
    ，當其子丙○○打電話給其說甲○○在派出所等其時，其有
    叫丙○○要警察帶甲○○去驗傷，甲○○不肯去，事後又說
    有受傷，所以甲○○所受傷害非其造成云云。經查，上揭時
    地犯罪事實，業經證人即告訴人甲○○於本院審理中具結證
    稱：因為被告家農田的水管破掉，水會流走，伊要他修理，
    被告不理會我，所以伊就弄壞他家的水管，就先回家，1 個
    多小時後，伊在家中看到被告過來現場，便走出去跟被告說
    水管不能那樣設置，破了又不修理，不能這樣做，結果被告
    就質問伊怎麼可以弄壞他的水管，臉色很難看，然後就故意
    先走近伊，再用他的右腳先後踢伊左腳、右腳，當時伊只是
    有點站不穩，因為伊看被告走近時，有刻意站穩一點，所以
    被踢時沒有倒下，之後是因為被告用手推伊額頭，導致伊往
    後晃一下，後退好幾步，但是並沒有跌倒，伊遭被告毆打之
    後，就先走開，離開現場，當天就自己一人去看醫生，伊小
    腿前側的腿骨被踢到很痛等語綦詳，核與證人於警詢、偵查
    中之指訴相符，並有證人提出之行政院衛生署豐原醫院診斷
    證明書1 紙在卷可稽。經本院依職權向行政院衛生署豐原醫
    院調閱證人因本案就診之病歷資料核閱後，查知證人係於98
    年3 月3 日即前往該院就診，主訴雙下肢疼痛，經X 光檢查
    結果無特殊發現，診斷為雙下肢挫傷乙節，有行政院衛生署
    豐原醫院98年10月16日豐醫歷字第0980 009875 號函暨所附
    病歷1 份在卷可參。本院審酌被告得悉農田設置之水管破掉
    ，水流到證人田裡之情形後，隨即趕往現場察看，足見被告
    對於水管破掉乙事應甚為在意，則在其前往農田察看後，因
    證人主動上前告以水管不修理，水流到她的田裡，遭伊弄壞
    乙事後，衡情被告對於水管遭證人毀損乙事，難免怒不可遏
    ，倘其當場出於憤怒，而對證人做出質問、理論，甚或爭吵
    之反應，亦屬常情，詎被告竟稱：其到田裡把抽水機的電關
    掉，這時甲○○有來，她的腳一拐一拐地走過來，手上還拿
    著一根拐杖，其覺得甲○○不好惹，其問甲○○水管怎麼了
    ，甲○○說水漏到她的田裡，水管是她打破的，其問甲○○
    水管在那裡好好地，為何她要弄破水管，之後其就走了云云
    ，及其那天到田邊知道水管被甲○○打破時，沒有與甲○○
    發生口角，因為甲○○過來時，其沒有要跟她吵，其直接去
    她家找她先生談，其認為甲○○不是一個好鄰居云云，實與
    常情相悖，殊值無疑。加以證人與被告間並無任何恩怨糾葛
    存在，僅因本案水管毀損乙事發生爭執乙節，業經證人陳述
    在卷，況證人確有於98年3 月3 日前往行政院衛生署豐原醫
    院就診，而經診斷出受有雙下肢挫傷之傷害，再於同日下午
    7 時55分許向警方報案，並提出診斷證明書為佐證，衡諸經
    驗法則及論理法則，證人並無甘冒誣告及偽證重罪，刻意設
    詞誣陷被告之必要，倘非確有於上揭時地受被告傷害之情事
    ，何以能就上揭傷害情節為翔實證述。綜上足認證人所指訴
    之受傷過程，核與其所受傷害部位及傷勢種類較為相符，應
    值採信。至被告於本院審理中所辯，要屬事後卸責之詞，不
    足採信。是本案事證明確，被告犯行堪予認定，應予依法論
    科。
三、核被告乙○○所為，係犯刑法第277 條第1 項之普通傷害罪
    。本院審酌被告之犯罪手段、動機、犯罪所生危害、犯後態
    度等一切情狀後，因認原審以被告涉犯上揭犯行之事證明確
    ，依刑事訴訟法第449 條第2 項、第454 條第2 項，刑法第
    277 條第1 項、第41條第1 項前段，刑法施行法第1 條之1
    第1 項、第2 項前段之規定，判處被告拘役15日，如易科罰
    金，以新臺幣1 千元折算1 日，其認事用法並無違誤，量刑
    亦屬妥適。被告徒執前詞上訴，並無理由，應予駁回。
四、至於被告聲請傳喚告訴人甲○○於偵查中所指之見證傷害乙
    事之人、臺中縣警察局大甲分局月眉派出所警員，欲證明告
    訴人為何到該派出所、告訴人身體異狀之有無及異狀與診斷
    書所載是否相符云云，查本案事證已臻明確，業如前述，是
    本院認為上開聲請並無調查之必要。又本院依職權請承辦警
    員查訪有無被告所指村長或村幹事係於98年3 月3 日見聞本
    案被告與告訴人間之爭執過程、有無見聞被告傷害告訴人之
    過程乙節，業經證人陳查某（后里鄉聯合村長）、謝鎮篷（
    后里鄉聯合村幹事）於警詢中陳稱：並未看見當日被告與告
    訴人間之爭執過程，並未看見告訴人遭被告傷害之過程等語
    明確，此有警員雷龍漢所提職務報告暨調查筆錄2 份在卷可
    參，而被告亦於本院審理中供稱：準備程序中其雖說要帶村
    長、村幹事來開庭，其有跟村幹事說，但他們說沒有法院傳
    票，他們今天不來，而且村幹事是來跟其說水管被踢破之事
    ，然後他就走了，其趕到田裡查看的時候，村幹事、村長都
    沒有跟其一起去，他們也不在現場，他們沒有看到其跟甲○○間的事發過程，也沒有其他人看到等語在卷，是以，本院
    認為就此部分亦無傳訊被告所指村幹事到庭作證之必要，均
    附此敘明。
據上論斷，應依刑事訴訟法第455 條之1 第3 項、第368 條，判
決如主文。
本件經檢察官張容姍到庭執行職務
中    華    民    國    98    年    12    月    9     日
                  刑事第十八庭  審判長法  官  高文崇
                                      法  官  張清洲
                                      法  官  胡芷瑜
本件不得上訴。
上正本證明與原本無異。
                                      書記官  沈慧玲
中    華    民    國    98    年    12    月    9     日


司法院資訊處製作；財團法人民間司法改革基金會備份。
